【裁判字號】    89,易,1383
【裁判日期】    900809
【裁判案由】    竊盜
【裁判全文】
台灣彰化地方法院刑事判決                        八十九年度易字第一三八三號
    公  訴  人  臺灣彰化地方法院檢察署檢察官
    被      告  甲○○
右列被告因竊盜案件，經檢察官聲請以簡易判決處刑（八十九年度偵字第四二二一號
），本院認為不宜以簡易判決處刑，適用通常程序審理判決如左：
    主  文
甲○○竊盜，處拘役伍拾日，如易科罰金，以參佰元折算壹日。
    事  實
一、甲○○曾於民國（下同）八十九年一月間以分期付款方式向旭泓車業有限公司購
    買車號ＦＵＭ─七二九號重機車（引擎號碼GY6D848416號）使用，車款並於同年
    四月間繳齊，惟尚未辦理移轉所有權登記之手續。嗣甲○○因該機車之ＦＵＭ─
    七二九號車牌遭不詳人士竊取，乃意圖為自己不法之所有，於八十九年五月四日
    晚間七時起至同年月八日上午七時前之某一時點，在彰化火車站前，以不詳方式
    ，竊取乙○○所有牌照號碼ＬＮＩ─五七０號機車車牌一面，得手後懸掛於前開
    引擎號碼GY6D848416號之機車上使用。迄於八十九年五月三十日中午十二時十五
    分許，在彰化市○○路與曉陽路口處，為警查獲，始查悉上情。
二、案經彰化縣警察局移送臺灣彰化地方法院檢察署檢察官偵查起訴。
    理  由
一、訊據被告甲○○矢口否認有何右揭竊盜之犯行，辯稱：伊於八十九年五月九日中
    午時分，在彰化市○○路附近吃飯，車號ＦＵＭ─七二九號機車停放於巷內，外
    出時即見到伊機車車牌遭人調換云云。惟查：前揭車號ＬＮＩ─五七０號機車車
    牌係乙○○所失竊之物，業據被害人乙○○於警訊時証述綦詳，且有查詢認可資
    料及被害人所立贓物領據各乙紙在卷可憑。又被告供稱渠原有機車牌遭人於中午
    用餐時刻暗中調換乙節，惟查中午時刻，街道巷內充斥人潮，是否有竊賊膽敢當
    街竊取他人之車牌已屬可疑；況縱有此難見之情事發生，竊賊亦斷無竊得被告之
    車牌後，再多此一舉換掛上另枚贓車牌以自暴賊蹤，綜上，被告上開所辯，純屬
    事後卸責之飾詞，不足採信。本案事證已臻明確，被告竊盜犯行至堪認定，應依
    法論科。
二、核被告甲○○所為，係犯刑法第三百二十條第一項之普通竊盜罪。爰審酌被告之
    品行、素行、智識程度、犯罪動機、目的、手段、所生之危害以及犯罪後態度等
    一切情狀，量處如主文所示之刑，並諭知易科罰金之折算標準，以示儆懲。
據上論斷，應依刑事訴訟法第四百五十二條、第二百九十九條第一項前段，刑法第三
百二十條第一項、第四十一條第一項，罰金罰鍰提高標準條例第一條前段、第二條前
段，判決如主文。
本案經檢察官黃鼎鈞到庭執行職務。
中      華      民      國    九  十    年       八     月      九      日
                                      臺灣彰化地方法院刑事第二庭
                                          法      官  康  弼  周
右正本證明與原本無異。
如不服本判決，應於判決送達後十日內向本院提出上訴狀( 須附繕本 )。
告訴人或被害人對於判決如有不服具備理由請求檢察官上訴者，其上訴期間之計算係
以檢察官收受判決正本之日期為準。
                                          法院書記官  田  慧  賢
中      華      民      國    九  十    年       八     月     十六     日
刑法第三百二十條
意圖為自己或第三人不法之所有，而竊取他人之動產者，為竊盜罪，處五年以下有期
徒刑、拘役或五百元以下罰金。
意圖為自己或第三人不法利益，而竊佔他人之不動產者，依前項之規定處斷。
前二項之未遂犯罰之。


司法院資訊處製作；財團法人民間司法改革基金會備份。
